Config:
  hfst:
    Gen: ../../src/generator-gt-desc.hfst
    Morph: ../../src/analyser-gt-desc.hfst

Tests:
  Standard nouns ending in -a:
    # Singular
    cirya+N+Sing+Nom: cirya
    cirya+N+Sing+Acc: cirya
    cirya+N+Sing+Gen: ciryo
    cirya+N+Sing+Ins: ciryanen
    cirya+N+Sing+All: ciryanna
    cirya+N+Sing+Dat: ciryan
    cirya+N+Sing+Loc: ciryasse
    cirya+N+Sing+Loc+Short: ciryas
    cirya+N+Sing+Abl: ciryallo
    cirya+N+Sing+Poss: cirya{w}a
    # Dual
    cirya+N+Dual+Nom: ciryat
    cirya+N+Dual+Acc: ciryat
    cirya+N+Dual+Gen: ciryato
    cirya+N+Dual+Ins: ciryanten
    cirya+N+Dual+All: ciryanta
    cirya+N+Dual+Dat: ciryant
    cirya+N+Dual+Loc: ciryatse
    # cirya+N+Dual+Loc+Short: ciryates ???
    cirya+N+Dual+Abl: ciryalto
    cirya+N+Dual+Poss: ciryat{w}a
    # Plural
    cirya+N+Plur+Nom: ciryar
    cirya+N+Plur+Acc: ciryar
    cirya+N+Plur+Gen: ciryaron
    cirya+N+Plur+Ins: ciryainen
    cirya+N+Plur+All: ciryannar
    cirya+N+Plur+Dat: ciryain
    cirya+N+Plur+Loc: ciryassen
    cirya+N+Plur+Loc+Short: ciryais
    cirya+N+Plur+Abl: ciryallon
    cirya+N+Plur+Poss: ciryai{w}a
    # Partitive Plural
    cirya+N+Plur+Par+Nom: ciryali
    cirya+N+Plur+Par+Acc: ciryali
    cirya+N+Plur+Par+Gen: ciryalion
    cirya+N+Plur+Par+Ins: ciryalínen
    cirya+N+Plur+Par+All: [ciryalinnar, ciryalinna]
    cirya+N+Plur+Par+Dat: ciryalin
    cirya+N+Plur+Par+Loc: [ciryalissen, ciryalisse]
    cirya+N+Plur+Par+Loc+Short: ciryalis
    cirya+N+Plur+Par+Abl: [ciryalillon, ciryalillo]
    cirya+N+Plur+Par+Poss: ciryalí{w}a
  Standard nouns ending in -o:
    # Singular
    rocco+N+Sing+Nom: rocco
    rocco+N+Sing+Acc: rocco
    rocco+N+Sing+Gen: rocco
    rocco+N+Sing+Ins: rocconen
    rocco+N+Sing+All: rocconna
    rocco+N+Sing+Dat: roccon
    rocco+N+Sing+Loc: roccosse
    rocco+N+Sing+Loc+Short: roccos
    rocco+N+Sing+Abl: roccollo
    rocco+N+Sing+Poss: rocco{w}a
    # Dual
    rocco+N+Dual+Nom: roccot
    rocco+N+Dual+Acc: roccot
    rocco+N+Dual+Gen: roccoto
    rocco+N+Dual+Ins: rocconten
    rocco+N+Dual+All: rocconta
    rocco+N+Dual+Dat: roccont
    rocco+N+Dual+Loc: roccotse
    # rocco+N+Dual+Loc+Short: roccotes ???
    rocco+N+Dual+Abl: roccolto
    rocco+N+Dual+Poss: roccot{w}a
    # Plural
    rocco+N+Plur+Nom: roccor
    rocco+N+Plur+Acc: roccor
    rocco+N+Plur+Gen: roccoron
    rocco+N+Plur+Ins: roccoinen
    rocco+N+Plur+All: rocconnar
    rocco+N+Plur+Dat: roccoin
    rocco+N+Plur+Loc: roccossen
    rocco+N+Plur+Loc+Short: roccois
    rocco+N+Plur+Abl: roccollon
    rocco+N+Plur+Poss: roccoi{w}a
    # Partitive Plural
    rocco+N+Plur+Par+Nom: roccoli
    rocco+N+Plur+Par+Acc: roccoli
    rocco+N+Plur+Par+Gen: roccolion
    rocco+N+Plur+Par+Ins: roccolínen
    rocco+N+Plur+Par+All: [roccolinnar, roccolinna]
    rocco+N+Plur+Par+Dat: roccolin
    rocco+N+Plur+Par+Loc: [roccolissen, roccolisse]
    rocco+N+Plur+Par+Loc+Short: roccolis
    rocco+N+Plur+Par+Abl: [roccolillon, roccolillo]
    rocco+N+Plur+Par+Poss: roccolí{w}a
  Standard nouns ending in -i:
    # Singular
    tári+N+Sing+Nom: tári
    tári+N+Sing+Acc: tári
    tári+N+Sing+Gen: tário
    tári+N+Sing+Ins: tárinen
    tári+N+Sing+All: tárinna
    tári+N+Sing+Dat: tárin
    tári+N+Sing+Loc: tárisse
    tári+N+Sing+Loc+Short: táris
    tári+N+Sing+Abl: tárillo
    tári+N+Sing+Poss: tári{w}a
    # Dual
    tári+N+Dual+Nom: tárit
    tári+N+Dual+Acc: tárit
    tári+N+Dual+Gen: tárito
    tári+N+Dual+Ins: tárinten
    tári+N+Dual+All: tárinta
    tári+N+Dual+Dat: tárint
    tári+N+Dual+Loc: táritse
    # tári+N+Dual+Loc+Short: tárites ???
    tári+N+Dual+Abl: tárilto
    tári+N+Dual+Poss: tárit{w}a
    # Plural
    tári+N+Plur+Nom: tárir
    tári+N+Plur+Acc: tárir
    tári+N+Plur+Gen: táriron
    tári+N+Plur+Ins: [tárínen, tárinen]
    tári+N+Plur+All: tárinnar
    tári+N+Plur+Dat: [tárín, tárin]
    tári+N+Plur+Loc: tárissen
    tári+N+Plur+Loc+Short: [tárís, táris]
    tári+N+Plur+Abl: tárillon
    tári+N+Plur+Poss: ['tárí{w}a', 'tári{w}a']
    # Partitive Plural
    tári+N+Plur+Par+Nom: tárili
    tári+N+Plur+Par+Acc: tárili
    tári+N+Plur+Par+Gen: tárilion
    tári+N+Plur+Par+Ins: tárilínen
    tári+N+Plur+Par+All: [tárilinnar, tárilinna]
    tári+N+Plur+Par+Dat: tárilin
    tári+N+Plur+Par+Loc: [tárilissen, tárilisse]
    tári+N+Plur+Par+Loc+Short: tárilis
    tári+N+Plur+Par+Abl: [tárilillon, tárilillo]
    tári+N+Plur+Par+Poss: tárilí{w}a
